臺灣高等法院刑事判決
110年度原上訴字第61號
上  訴  人  臺灣桃園地方檢察署檢察官
上  訴  人  
即  被  告  黃兆新



送達代收人  陳筱雲
上  訴  人  
即  被  告  陳皓閔



選任辯護人  謝孟儒法扶律師
上  訴  人  
即  被  告  陳韋廷



選任辯護人  陸詩雅法扶律師
上  訴  人  
即  被  告  陳易男



            柯耀龍



            呂東益




上列上訴人等因被告等詐欺等案件，不服臺灣桃園地方法院109
年度原金訴字第9號，中華民國110年3月22日第一審判決（起訴
及移送併辦案號：臺灣桃園地方檢察署109年度偵字第6411、796
6、9194、11901、14530、15861、17416、17509、17524、18283
、18537號，109年度少連偵字第532號），提起上訴，本院判決
如下：
    主  文
原判決撤銷。
黃○○犯如附表五編號1、2所示之罪，各處如附表五編號1、2所示
之刑。應執行有期徒刑參年陸月。
申○○犯如附表五編號1、2所示之罪，各處如附表五編號1、2所示
之刑。應執行有期徒刑貳年。
地○○犯如附表五編號1、2所示之罪，各處如附表五編號1、2所示
之刑。應執行有期徒刑壹年肆月。
戌○○犯如附表五編號1、2所示之罪，各處如附表五編號1、2所示
之刑。應執行有期徒刑壹年陸月。
丁○○犯如附表五編號1所示之罪，各處如附表五編號1所示之刑。
應執行有期徒刑參年貳月。
子○○犯如附表五編號1、3所示之罪，各處如附表五編號1、3欄所
示之刑。應執行有期徒刑壹年肆月。
沒收之宣告如附表六所示。 
申○○、地○○、戌○○、丁○○、子○○其他被訴部分均無罪。
    事  實
一、黃○○於民國109年2月上旬，受張雲杰（另行通緝）之招募，
    基於參與犯罪組織之犯意，加入以「張雲杰」為首之三人以
    上以實施詐術為手段，所組成具有持續性、牟利性及結構性
    之詐欺集團犯罪組織，負責指示所屬該詐欺集團之車手提領
    被害人之詐騙款項，再將之交與張雲杰，擔任俗稱車手頭之
    工作。黃○○於109年2月間招募申○○、戌○○、子○○、地○○、丁
    ○○分別基於參與犯罪組織之犯意聯絡，加入該詐欺集團。黃
    ○○、申○○、戌○○、子○○、地○○、丁○○與該詐欺集團成員，共
    同意圖為自己不法之所有，基於三人以上共同詐欺取財之犯
    意聯絡，分別於如附表二所示時間、以如附表二所示之詐騙
    方法詐騙附表二所示告訴人，致使附表二所示告訴人陷於錯
    誤，於如附表二所示時間，將如附表二所示之金額分別匯入
    附表一所示帳戶內。黃○○再將自張雲杰取得之以不正方法取
    得之附表二所示帳戶金融卡供自己或交付附表二各編號所示
    提領人，由自己或指示附表二所示各編號之提領人，於附表
    二所示時地提領如附表二各編號所示之贓款，提領之贓款再
    由黃○○轉交張雲杰(其中申○○涉犯如附表二編號11、12、15
    、17、23、24部分、地○○涉犯如附表二編號3部分、戌○○涉
    犯如附表二編號13、14部分、丁○○涉犯如附表二編號1至10
    、18至22、25部分、子○○涉犯如附表二編號13部分）。申○○
    因而向黃○○領得共新臺幣（下同）1萬3,000元報酬；子○○則
    向黃○○取得2,000元報酬；戌○○則向黃○○取得3,000元報酬。
    　
二、黃○○、地○○、申○○、戌○○與上開詐欺集團成員，另共同意圖
    為自己不法之所有，基於三人以上共同詐欺取財之犯意聯絡
    ，分別於如附表三所示時間、以如附表三所示之詐騙方法詐
    騙附表三所示被害人，致使附表三所示被害人陷於錯誤，於
    如附表三所示時間，將如附表三所示之物寄出。黃○○再分別
    指示申○○、戌○○、地○○分別於附表三編號1、2所示時地提領
    附表三所示包裹，再將包裹轉交張雲杰。嗣地○○於109年2月
    26日23時20分領取附表三編號2所示包裹時，為警當場查獲
    ，復依地○○之供述，於同日23時30分在桃園巿蘆竹區新南路
    1段372號「空軍一號」客運南崁站前查獲黃○○，並扣得如附
    表一所示S-1、S-2、S-3、N、O、Q、R、T、M、J、I-2、U、
    V之金融卡及存摺、提領Q、N、S-1、R、S-3、S-2、T、K、U
    、O、D-4帳戶款項之自動櫃員機交易明細表、22萬5,000元
    、張雲杰交付工作用之APPLE廠牌IPHONE 6S手機2支（IMEI
    碼分別為000000000000000、000000000000000號）、黃○○所
    有傳遞領包裹等訊息之APPLE廠牌IPHONE 11PRO手機1支（IM
    EI碼000000000000000）等物。復經臺灣桃園地方檢察署檢
    察官開具拘票，於108年3月9日拘提申○○、戌○○、子○○到案
    ，並扣得戌○○所有、供聯絡用（插入門號0000000000號）行
    動電話1支（IMEI碼為000000000000000、000000000000000
    號）。
三、子○○自108年7、8月間，加入真實姓名年籍不詳、綽號「有
    宏」、「莫忘初衷」、「瑜珈老師」等3人以上所組成，具
    持續性、牟利性及結構性之詐欺集團犯罪組織，負責提領被
    害人受騙寄交、內裝被害人申設之金融機構存摺、金融卡之
    包裹，再將其所領得之包裹置放指定點，另由詐欺集團派人
    取回形成斷點，藉此掩飾詐得存摺及金融卡之去向，每次依
    路途距離領取2,000元或3,000元作為報酬。子○○及上開詐欺
    集團成員即共同意圖為自己不法之所有，基於三人以上共同
    犯詐欺取財之犯意聯絡，於臉書網站社團，以「黃昊哲」名
    稱發文佯稱有兼職工作，致甲○○於109年4月4日1時27分瀏覽
    後，依其上連結，以LINE通訊軟體與對方聯絡，誤信有兼職
    ，而依指示將其玉山銀行帳號000-0000000000000號帳戶存
    摺及金融卡、台新銀行帳號000-00000000000000號數位帳戶
    金融卡以包裹寄送至嘉義巿西區八德路240號全家超商八德
    店，然甲○○事後察覺有異，遂報警處理。而子○○依「有宏」
    、「莫忘初衷」指示，於109年4月6日12時45分許，至嘉義
    巿西區八德路240號全家超商八德店，先支付貨款140元後，
    領取該上開包裹，旋為警查獲，並扣得子○○所有與該詐欺集
    團聯繫用OPPO牌行動電話1支（門號0000000000、IMEI碼000
    000000000000）。
四、案經附表二所示告訴人及甲○○分別訴由桃園巿政府警察局蘆
    竹分局、龍潭分局、中壢分局、新北巿政府警察局永和分局
    報告臺灣桃園地方檢察署偵辦，及雲林縣警察局斗南分局報
    告臺灣嘉義地方檢察署陳請臺灣高等檢察署檢察長核轉臺灣
    桃園地方檢察署偵辦，及屏東縣政府警察局刑事警察大隊報
    告臺灣新北地方檢察署檢察官偵查後移送併辦審理。
    理  由
甲、有罪部分：
壹、程序部分：
一、關於違反組織犯罪防制條例之供述證據部分：
　　按組織犯罪防制條例第12條第1項中段規定：「訊問證人之
    筆錄，以在檢察官或法官面前作成，並經踐行刑事訴訟法所
    定訊問證人之程序者為限，始得採為證據。」係以立法排除
    被告以外之人於警詢或檢察事務官調查中所為之陳述，得適
    用刑事訴訟法第159條之2、第159條之3及第159條之5之規定
    ，故證人於警詢中之陳述，於違反組織犯罪防制條例案件，
    即絕對不具有證據能力，自不得採為判決基礎；準此，被告
    以外之人非在檢察官偵訊或法院審理時踐行具結程序所為之
    陳述，關於組織犯罪防制條例之罪，不具證據能力，惟上開
    規定，係排除一般證人於警詢陳述之證據能力之特別規定，
    被告於警詢之陳述，對被告本身而言，則不在排除之列（最
    高法院102年度台上字第2653號判決意旨參照），且該規定
    僅是針對違反組織犯罪防制條例之罪有關證據能力之特別規
    定，其他非屬組織犯罪防制條例之罪部分，其被告以外之人
    於審判外所為之陳述，不受上開特別規定之限制，仍應依刑
    事訴訟法相關規定，定其得否為證據（最高法院103年度台
    上字第2915號判決意旨參照）。查附表二編號1至10、13、1
    8至22、25及事實欄二、三所示被害人等於警詢之陳述，分
    別就上訴人即被告地○○、丁○○、子○○而言，係屬被告以外之
    人於審判外之陳述，依前揭說明，於被告地○○、丁○○、子○○
    違反組織犯罪防制條例部分，不具證據能力，不得採為判決
    之基礎，然就加重詐欺取財、洗錢等罪名，則不受此限制。
    另被告地○○、丁○○、子○○於警詢之陳述，對於其自己而言，
    則屬被告之供述，為法定證據方法之一，自不在組織犯罪防
    制條例第12條第1項規定之排除之列，除有不得作為證據之
    例外，自可在有補強證據之情況下，作為證明被告自己犯罪
    之證據。
二、關於犯刑法第339條之4及洗錢防制法第14條第1項之罪之供
    述證據部分：
　　按上開組織犯罪防制條例第12條第1項中段規定，係以犯罪
    組織成員犯該條例之罪者，始足與焉，至於所犯該條例以外
    之罪，其被告以外之人所為之陳述，自仍應依刑事訴訟法相
    關規定，定其得否為證據（最高法院103年度台上字第2915
    號判決意旨參照）。次按被告以外之人於審判外之陳述，雖
    不符刑事訴訟法第159條之1至第159條之4之規定，而經當事
    人於審判程序同意作為證據，法院審酌該言詞陳述或書面陳
    述作成時之情況，認為適當者，亦得為證據；當事人、代理
    人或辯護人於法院調查證據時，知有第159條第1項不得為證
    據之情形，而未於言詞辯論終結前聲明異議者，視為有前項
    之同意，同法第159條之5第1項、第2項有明文規定。次按被
    告於第二審經合法傳喚無正當理由不到庭者，得不待其陳述
    逕行判決，刑事訴訟法第371條定有明文，此係因被告已於
    第一審程序到庭陳述，並針對事實及法律為辯論，應認已相
    當程度保障被告到庭行使訴訟權，如被告於第二審經合法傳
    喚無正當理由不到庭，為避免訴訟程序延宕，期能符合訴訟
    經濟之要求，並兼顧被告訴訟權之保障，應解為被告係放棄
    在第二審程序中為與第一審相異之主張，而默示同意於第二
    審程序中，逕引用其在第一審所為相同之事實及法律主張。
    從而，針對被告以外之人於審判外之陳述，倘被告於第一審
    程序中已依刑事訴訟法第159條之5規定，為同意或經認定為
    默示同意作為證據，嗣被告於第二審經合法傳喚不到庭，並
    經法院依法逕行判決，揆諸前開說明，自應認被告於第二審
    程序中，就前開審判外之陳述，仍採取與第一審相同之同意
    或默示同意。查本判決下列認定事實所引用之卷證所有證據
    （供述、文書及物證等），均經依法踐行調查證據程序，上
    訴人即被告黃○○於原審已就檢察官起訴所引用其以外之人於
    審判外陳述之證據能力並未爭執，且被告黃○○於上訴理由狀
    中亦僅請求安排與被害人調解之機會云云（見本院卷第251
    頁），並不爭執證據能力，復於本院審判中經合法傳喚，無
    正當理由不到庭，經本院審酌該等證據之作成情況，核無違
    法取證或其他瑕疵；另檢察官、被告地○○之辯護人、上訴人
    即被告戌○○之辯護人、上訴人即被告申○○、丁○○、子○○均未
    主張排除前開證據能力，且迄於本院言詞辯論終結前均未表
    示異議，本院審酌前開證據資料製作時之情況，尚無違法不
    當及證明力明顯過低之瑕疵，其書證部分亦無刑事訴訟法第
    159條之4之顯有不可信之情況與不得作為證據之情形，且均
    與本案具關連性，認以之作為證據應屬適當，故揆諸上開規
    定，認上揭證據資料均有證據能力。
貳、實體部分：
一、本案認定犯罪事實所憑之證據及理由：
　　上揭事實，業據被告申○○、丁○○、子○○於原審及本院均坦承
    不諱，另被告黃○○、地○○、戌○○於本院經合法傳喚，無正當
    之理由不到庭，惟其等於原審亦坦承有於事實欄一、二所示
    之加重詐欺取財犯行等情，且有附表四所列證據資料在卷為
    憑（除證人警詢筆錄於證明組織犯罪部分無證據能力以外部
    分），是被告6人等前揭任意性自白核與事實相符，自屬信
    實。綜上所述，本件事證明確，被告6人犯行均堪認定，應
    依法論科。
二、論罪：
（一）變更起訴法條：
　　起訴書認被告6人本院前揭認定有罪部分所為，係犯洗錢防
    制法第15條第1項第2款之特殊洗錢罪嫌，惟本院認定被告6
    人係基於掩飾或隱匿其等共同參與詐欺集團成員所犯三人以
    上共同詐欺罪犯罪所得來源、去向之犯意而為，業如前述，
    其等所為係犯洗錢防制法第14條第1項之一般洗錢罪，因與
    起訴書所載被告6人擔任車手提領帳戶各該款項為加重詐欺
    取財之犯罪所得並以迂迴層轉方式製造金流斷點之犯行客觀
    基本社會事實同一，且經本院當庭諭知，並經被告申○○、丁
    ○○、子○○、被告地○○之辯護人及戌○○之辯護人與檢察官辯論
    後，自應依法變更起訴法條。
（二）罪名：
　1.核被告黃○○如附表二編號1至22、24、25及附表三編號1所為
    ，係犯洗錢防制法第14條第1項之一般洗錢罪及刑法第339條
    之4第1項第2款之三人以上共同詐欺取財罪；附表二編號23
    所為，係犯洗錢防制法第14條第1項之一般洗錢罪及刑法第3
    39條之4第1項第2款之三人以上共同詐欺取財罪及組織犯罪
    防制條例第4條第1項之招募他人加入犯罪組織等行為；如附
    表三編號2所為，係犯洗錢防制法第14條第1項之一般洗錢罪
    及刑法第339條之4第1項第2款、第3款之三人以上共同以網
    際網路對公眾散布而犯詐欺取財罪。被告黃○○所為招募申○○
    、地○○、戌○○、丁○○、子○○加入詐欺集團，此部分所為係犯
    組織犯罪防制條例第4條第1項之招募他人加入犯罪組織罪。
    公訴意旨雖漏未論及其涉犯組織犯罪防制條例第4條第1項之
    招募他人加入犯罪組織罪嫌及刑法第339條之4第1項第3款之
    以網際網路對公眾散布而犯詐欺取財罪嫌，惟於事實欄業已
    記載，核與起訴事實為同一基本社會事實，並經本院於審理
    中諭知，無礙於被告行使防禦權，自在本院所得審理之範圍
    內，併此敘明。
　2.核被告申○○如附表二編號11、12、15、17、23、24及附表三
    編號1所為，均係犯洗錢防制法第14條第1項之一般洗錢罪及
    刑法第339條之4第1項第2款之三人以上共同詐欺取財罪。
　3.被告地○○於109年2月間某日加入事實欄一所示詐欺集團，而
    該詐欺集團係以實行詐欺為手段，所組成具有持續性及牟利
    性之結構性組織，就附表二編號3所為係其加入該詐欺集團
    後最先繫屬於法院之案件之首次加重詐欺犯行，是核被告地
    ○○如附表二編號3所為，係犯洗錢防制法第14條第1項之一般
    洗錢罪、組織犯罪防制條例第3條第1項後段之參與犯罪組織
    罪及刑法第339條之4第1項第2款之三人以上共同詐欺取財罪
    ；如附表三編號2所為，係犯洗錢防制法第14條第1項之一般
    洗錢罪及刑法第339條之4第1項第2款、第3款之三人以上共
    同以網際網路對公眾散布而犯詐欺取財罪。公訴意旨雖漏未
    論及刑法第339條之4第1項第3款之以網際網路對公眾散布而
    犯詐欺取財罪嫌，惟於事實欄業已記載，核與起訴事實為同
    一基本社會事實，並經本院於審理中諭知，無礙於被告行使
    防禦權，自在本院所得審理之範圍內，併此敘明。
　4.核被告戌○○如附表二編號13、14及附表三編號1所為，均係
    犯洗錢防制法第14條第1項之一般洗錢罪及刑法第339條之4
    第1項第2款之三人以上共同詐欺取財罪。
　5.被告丁○○於109年2月間某日加入事實欄一所示詐欺集團，而
    該詐欺集團係以實行詐欺為手段，所組成具有持續性及牟利
    性之結構性組織，就附表二編號18所為係其加入該詐欺集團
    後最先繫屬於法院之案件之首次加重詐欺犯行，是核被告丁
    ○○如附表二編號18所為，係犯洗錢防制法第14條第1項之一
    般洗錢罪、組織犯罪防制條例第3條第1項後段之參與犯罪組
    織罪及刑法第339條之4第1項第2款之三人以上共同詐欺取財
    罪；如附表二編號1至10、19至22、25所為，均係犯洗錢防
    制法第14條第1項之一般洗錢罪及刑法第339條之4第1項第2
    款之三人以上共同詐欺取財罪。
　6.被告子○○於109年2月間某日加入事實欄一所示詐欺集團，而
    該詐欺集團係以實行詐欺為手段，所組成具有持續性及牟利
    性之結構性組織，就附表二編號13所為係其加入該詐欺集團
    之首次加重詐欺犯行，是核被告子○○如附表二編號13所為，
    係犯洗錢防制法第14條第1項之一般洗錢罪、組織犯罪防制
    條例第3條第1項後段之參與犯罪組織罪及刑法第339條之4第
    1項第2款之三人以上共同詐欺取財罪；另被告子○○於108年7
    、8月間加入事實欄三所示詐欺集團，而該詐欺集團係以實
    行詐欺為手段，所組成具有持續性及牟利性之結構性組織，
    就事實欄三所為係其加入該詐欺集團後之首次加重詐欺犯行
    ，是核被告子○○如事實欄三所為，係犯洗錢防制法第14條第
    2項、第1項之一般洗錢未遂罪、組織犯罪防制條例第3條第1
    項後段之參與犯罪組織罪及刑法第339條之4第1項第2款、第
    3款之三人以上共同以網際網路對公眾散布而犯詐欺取財罪
    。公訴意旨雖漏未論及刑法第339條之4第1項第3款之以網際
    網路對公眾散布而犯詐欺取財罪嫌，惟於事實欄業已記載，
    核與起訴事實為同一基本社會事實，並經本院於審理中諭知
    ，無礙於被告行使防禦權，自在本院所得審理之範圍內，併
    此敘明。
（三）共犯關係：
　　按共同正犯之意思聯絡，不限於事前有所協議，其於行為當
    時，基於相互之認識，以共同犯罪之意思參與者，亦無礙於
    共同正犯之成立（最高法院73年台上字第1886號刑事判例意
    旨參照）；若共同實施犯罪行為之人，在共同意思範圍內，
    各自分擔犯罪行為之一部，相互利用他人之行為，以達其犯
    罪之目的，其成立不以全體均參與實施犯罪構成要件之行為
    為要件；參與犯罪構成要件之行為者，固為共同正犯；以自
    己共同犯罪之意思，參與犯罪構成要件以外之行為，或以自
    己共同犯罪之意思，事前同謀，而由其中一部分人實行犯罪
    之行為者，亦均應認為共同正犯，使之對於全部行為所發生
    之結果，負其責任。蓋共同正犯，於合同意思範圍內，組成
    一共犯團體，團體中任何一人之行為，均為共犯團體之行為
    ，他共犯均須負共同責任，初無分別何一行為係何一共犯所
    實施之必要（最高法院88年度台上字第2230號、92年度台上
    字第2824號判決意旨參照）。參以目前遭破獲之電話詐騙集
    團之運作模式，係先以詐騙集團收集人頭通訊門號或預付卡
    之門號及金融機構帳戶，以供該集團彼此通聯、對被害人施
    以詐術、接受被害人匯入受騙款項及將贓款為多層次轉帳之
    使用，並避免遭檢警調機關追蹤查緝，再由該集團成員以虛
    偽之情節詐騙被害人，於被害人因誤信受騙而將款項匯入指
    定帳戶或交付後，除承襲先前詐騙情節繼續以延伸之虛偽事
    實詐騙該被害人使該被害人能再匯入、交付更多款項外，並
    為避免被害人發覺受騙報警，多於確認被害人已依指示匯款
    或提領現金後，即迅速指派集團成員以臨櫃提款或自動櫃員
    機領款等方式將詐得贓款即刻提領殆盡；此外，為避免因於
    收集人頭帳戶或於臨櫃提領詐得贓款，或親往收取款項時，
    遭檢警調查獲該集團，多係由集團底層成員出面從事該等高
    風險之臨櫃提款、收取款項（即「車手」）、把風之工作，
    其餘成員則負責管理帳務或擔任居間聯絡之後勤人員，然不
    論擔任車手工作而負責提領款項、取走贓款再交與詐欺集團
    上游之行為，均為詐欺集團犯罪計畫不可或缺之重要環節，
    故詐欺集團成員彼此間雖因分工不同而未必均認識或確知彼
    此參與分工細節，惟既參與該詐欺集團取得被害人財物之全
    部犯罪計劃之一部分行為，相互利用其一部行為，以共同達
    成不法所有之犯罪目的，未逾越合同意思之範圍。從而，被
    告等人自應對其參與期間所發生詐欺之犯罪事實，共負其責
    。是被告黃○○（附表二編號11、12、15、16、17、23部分、
    附表三編號1、2部分）、被告申○○（附表二編號11、12、15
    、17、23、24部分、附表三編號1部分）、被告地○○（附表
    二編號3部分、附表三編號2部分）、被告戌○○（附表二編號
    13、14部分、附表三編號1部分）、被告丁○○（附表二編號1
    至10、18至22、25部分）、被告子○○（附表二編號13部分、
    事實欄三部分），分別與其所屬詐欺集團其他成年成員間，
    均有犯意聯絡及行為分擔，皆應論以共同正犯。
（四）罪數關係：
　1.接續犯：
　　被告黃○○（附表二編號2-9、11-15、17-18、21、23部分）
    、被告申○○（附表二編號11、12、15、17、23部分）、被告
    地○○（附表二編號3部分）、被告戌○○（附表二編號13、14
    部分）、被告丁○○（附表二編號2至9、18、21部分），分別
    與所屬詐欺集團對上開所示部分之同一被害人施行詐術，使
    各該被害人將款項匯入指定帳戶後，再分別由被告黃○○、申
    ○○、地○○、戌○○、丁○○分數次提領，係基於詐欺取財之單一
    目的而為接續之數行為，所侵害者為同一被害人之財產法益
    ，且各行為相關舉措均係在密切接近之時間內實施完成，彼
    此獨立性極為薄弱，依一般社會健全觀念難以強行分開，是
    在刑法評價上，以視為一個舉動之接續施行，合為包括之一
    行為予以評價，較為合理，應各論以接續犯之一罪。
　2.想像競合：
    ①被告黃○○（附表二編號1-22、24、25部分、附表三編號1部
      分）、被告申○○（附表二編號11、12、15、17、23、24部
      分、附表三編號1部分）、被告戌○○（附表二編號13、14
      部分、附表三編號1部分）、被告丁○○（附表二編號1至10
      、19至22、25部分）所犯三人以上共同犯詐欺取財及一般
      洗錢等行為；
　　②被告黃○○（附表二編號23部分）犯三人以上共同犯詐欺取
      財、一般洗錢及招募他人加入犯罪組織等行為；
　　③被告地○○（附表二編號3部分）所犯三人以上共同犯詐欺取
      財、一般洗錢及參與組織等行為；
　　④被告子○○（附表二編號13部分）、被告丁○○（附表二編號1
      8部分）所犯三人以上共同犯詐欺取財、一般洗錢及參與
      組織等行為；
　　⑤被告黃○○（附表三編號2部分）、被告地○○（附表三編號2
      部分）所犯三人以上共同犯網際網路詐欺取財及一般洗錢
      等行為；
　　⑥被告子○○（事實欄部分）所犯三人以上共同犯詐欺取財、
      參與犯罪組織及一般洗錢未遂罪；
　　　均各係以一行為而觸犯數罪名之想像競合犯，應依刑法第
      55條規定，從一重論以三人以上共同詐欺取財罪處斷。
　3.數罪併罰：
　　被告黃○○所犯如附表二編號1-25部分（共25罪）、附表三編
    號1、2部分（共2罪），共計27罪；被告申○○所犯如附表二
    編號11、12、15、17、23、24部分（共6罪）、附表三編號1
    部分，共計7罪；被告地○○所犯如附表二編號3部分、附表三
    編號2部分，共計2罪；被告戌○○所犯附表二編號13、14部分
    （共2罪）、附表三編號1部分，共計3罪；被告丁○○所犯如
    附表二編號1至10、18至22、25部分，共計16罪；被告子○○
    所犯如附表二編號13部分、事實欄部分，共計2罪，皆犯意
    各別、行為互殊，應均分論併罰。
（五）刑之減輕：
　　按「犯（組織犯罪防制條例）第三條之罪自首，並自動解散
    或脫離其所屬之犯罪組織者，減輕或免除其刑；因其提供資
    料，而查獲該犯罪組織者，亦同；偵查及審判中均自白者，
    減輕其刑」、「犯（組織犯罪防制條例）第四條、第六條之
    罪自首，並因其提供資料，而查獲各該條之犯罪組織者，減
    輕或免除其刑；偵查及審判中均自白者，減輕其刑。」、「
    犯（洗錢防制法）前2條之罪，在偵查或審判中自白者，減
    輕其刑」，組織犯罪條例第8條第1項後段、第2項後段、洗
    錢防制法第16條第2項分別定有明文。次按想像競合犯之處
    斷刑，本質上係「刑之合併」。其所謂從一重處斷，乃將想
    像競合犯組成之評價上數罪，合併為科刑一罪，其所對應之
    刑罰，亦合併其評價上數罪之數法定刑，而為一個處斷刑。
    易言之，想像競合犯侵害數法益者皆成立犯罪，論罪時必須
    輕、重罪併舉論述，同時宣告所犯各罪名，包括各罪有無加
    重、減免其刑之情形，亦應說明論列，量刑時併衡酌輕罪部
    分量刑事由，評價始為充足，然後依刑法第55條前段規定「
    從一重處斷」，非謂對於其餘各罪可置而不論。因此，法院
    決定處斷刑時，雖以其中最重罪名之法定刑，做為裁量之準
    據，惟於裁量其輕重時，仍應將輕罪合併評價在內（最高法
    院108年度台上字第4405、4408號判決意旨參照）。查被告6
    人就其等加入本件詐欺集團擔任車手持人頭帳戶提款卡領款
    後層轉其他成員之角色分工等客觀事實，於警詢、偵查及原
    審均坦承不諱，應認被告黃○○對本案招募他人加入犯罪組織
    、被告地○○、丁○○及子○○對本案參與犯罪組織，及被告6人
    就洗錢罪之主要構成要件事實於偵查及審判中有所自白，原
    依上開規定減輕其刑，惟依前揭罪數說明，其等就上開犯行
    均係從一重論處三人以上共同詐欺取財罪，其等所犯招募他
    人加入犯罪組織罪、參與犯罪組織罪、洗錢罪係屬想像競合
    犯其中之輕罪，揆諸前揭說明，僅由本院於後述依刑法第57
    條量刑時一併衡酌該部分減輕其刑事由。
（六）檢察官移送併辦部分（109年度少連偵字第532號），與本
      判決附表二編號2、3、25所示相同，移送併辦（109年度
      偵字第17416號)，與本判決附表二編號2、8、18、21、22
      所示相同，為實質上之同一案件，依審判不可分之原則，
      為起訴效力所及，本院應併予審究，附此敘明。
乙、無罪部分：
壹、公訴意旨略以：
　　除本院前揭認定被告申○○、地○○、戌○○、丁○○、子○○5人有
    罪部分外，另涉犯下列罪嫌，茲述如下：
一、被告申○○除附表二編號11、12、15、17、23、24部分、附表
    三編號1部分犯行外，另涉犯如附表二其他編號共19次、附
    表三編號2部分1次犯行。
二、被告地○○除附表二編號3部分、附表三編號2部分犯行外，另
    涉犯如附表二其他編號共24次、附表三編號1部分1次犯行。
三、被告戌○○除附表二編號13、14部分、附表三編號1部分犯行
    外，另涉犯如附表二其他編號共23次、附表三編號2部分1次
    犯行。
四、被告丁○○除附表二編號1至10、18至22、25部分犯行外，另
    涉犯如附表二其他編號共9次犯行。
五、被告子○○除附表二編號13部分、事實欄部分犯行外，另涉
    犯如附表二其他編號共24次犯行。
　　認被告6人另涉犯上開部分，犯刑法第339條之4第1項第2款
    之三人以上共同詐欺取財、洗錢防制法第15條第1項第2款以
    不正方法取得他人向金融機構申請開立之帳戶罪嫌。
貳、按犯罪事實應依證據認定之，無證據不得認定犯罪事實。不
    能證明被告犯罪，應諭知無罪之判決，刑事訴訟法第154條
    第2項、第301條第1項分別定有明文。次按事實之認定，應
    憑證據，如未能發現相當證據，或證據不足以證明，自不能
    以推測或擬制之方法，以為裁判基礎；認定不利於被告之事
    實，須依積極證據，苟積極證據不足為不利於被告事實之認
    定時，即應為有利於被告之認定，更不必有何有利之證據；
    認定犯罪事實所憑之證據，雖不以直接證據為限，間接證據
    亦包括在內；然而無論直接或間接證據，其為訴訟上之證明
    ，須於通常一般之人均不致有所懷疑，而得確信其為真實之
    程度者，始得據為有罪之認定，倘其證明尚未達到此一程度
    ，而有合理之懷疑存在，無從使事實審法院得有罪確信時，
    法院即應諭知被告無罪之判決（最高法院40年台上字第86號
    、30年上字第816號、76年台上字第4986號分別著有判例可
    資參照）。
參、公訴意旨認被告申○○、地○○、戌○○、丁○○、子○○5人另涉犯
    上開部分犯行，無非係以被告5人之供述、附表四所列證據
    資料等為其主要論據。被告地○○、戌○○經本院合法傳喚，無
    正當之理由不到庭，據其2人於原審固就被訴上開部分犯行
    為有罪陳述，另訊據被告申○○、丁○○、子○○亦坦承上開部分
    犯行，惟被告地○○之辯護人辯稱：被告地○○參與詐欺集團時
    間短暫，參與次數只有3次，原審論處共27次犯行，與事實
    不符等語（見本院卷第498、570頁）。
肆、經查：
一、按刑事訴訟法第156條第2項規定：被告或共犯之自白，不得
    作為有罪判決之唯一證據，仍應調查其他必要之證據，以察
    其是否與事實相符。立法旨意乃在防範被告或共犯自白之虛
    擬致與真實不符，故對自白在證據上之價值加以限制，明定
    須藉補強證據以擔保其真實性。所謂補強證據，係指除該自
    白本身之外，其他足以證明該自白之犯罪事實確具有相當程
    度真實性之證據而言，雖所補強者，非以事實之全部為必要
    ，但亦須因補強證據之質量，與自白之相互利用，足使犯罪
    事實獲得確信者，始足當之（最高法院97年度台上字第1011
    號判決要旨參照）。是為擔保被告自白之真實性，仍須有相
    當之補強證據以為佐證，始得援引為不利被告之認定，先予
    敘明。次按刑法上之共同正犯，以有意思之聯絡或行為之分
    擔為要件，本案上訴人於他人之犯罪，既無聯絡之意思，又
    無分擔實施之行為，即不得以共犯論（最高法院18年上字第
    673號判例參照，99年度台上字第2914號判決同此意旨）。
    衡諸此類型詐欺案件，出面取款之車手擔負遭逮捕之風險，
    並無平白將自己冒著風險取得之贓款，分配予未出面之詐欺
    集團成員、車手之可能，則各次詐欺犯行未參與之詐欺集團
    成員，既未參與該次犯行，事後亦未分受贓款，顯亦無利用
    他人之犯罪行為為自己行為之可能。準此，本案共犯行為之
    認定，自應以實際參與各次詐欺犯行之行為人為準，至詐欺
    集團內之其他成員、車手，而未參與各次犯行者，既未參與
    詐欺行為，事後亦未分得贓款，揆諸前揭說明，自不得僅因
    各成員、車手同在所屬詐欺集團指揮之下，即均論以共犯。
    查被告黃○○雖有招募被告地○○、申○○、戌○○、丁○○、子○○加
    入事實欄一所示詐欺集團，均擔任車手之工作，並參與本院
    前揭認定被告6人有罪部分犯行，惟除依被告6人供述外，觀
    諸如附表二、三所示被害人等之指述，均僅足以證明其等遭
    詐騙之時間、方式及金額，惟不足以證明被告6人確有參與
    公訴意旨所述另涉上開部分犯行，依罪疑唯輕、有利被告認
    定之原則，自不足以作為上開部分不利於被告6人之認定依
    據，揆諸前揭說明，故難認被告6人與該詐欺集團成員就另
    涉上開部分犯行有何犯意聯絡與行為分擔，自不得僅因被告
    申○○、地○○、戌○○、丁○○、子○○5人同在所屬詐欺集團指揮
    之下，即均論以共犯，是公訴意旨所述被告申○○、地○○、戌
    ○○、丁○○、子○○5人另涉犯上開部分犯行，即無從論罪。
二、綜上所述，依檢察官所舉各項證據方法，尚不足使公訴意旨
    所指被告申○○、地○○、戌○○、丁○○、子○○5人另涉犯上開部
    分犯行之事實達於通常一般人不致有所懷疑，而得確信為真
    實之程度，無法使本院形成被告申○○、地○○、戌○○、丁○○、
    子○○5人確有公訴意旨所指另涉犯上開部分犯行之有罪心證
    。此外，復查無其他積極證據足以證明被告6人確有參與公
    訴意旨所述上開部分犯行，本案不能證明被告6人另涉上開
    部分犯行，依法自應為被告申○○、地○○、戌○○、丁○○、子○○
    5人上開部分均無罪之諭知。
丙、撤銷改判及科刑審酌：
壹、有罪部分：
一、原審認被告6人所犯加重詐欺犯行事證明確，予以論罪科刑
    ，固非無見。惟查：（一）本院前揭認定被告6人有罪部分
    ，應成立洗錢防制法第14條第1項之一般洗錢罪，業如前述
    ，原審認其等所為而成立洗錢防制法第15條第1項第2款之特
    殊洗錢罪，容有違誤；（二）被告黃○○招募申○○、地○○、戌
    ○○、丁○○、子○○加入詐欺集團所為，尚成立組織犯罪防制條
    例第4條第1項之招募他人加入犯罪組織罪業如前述，原判決
    此部分漏論被告黃○○亦成立上開之罪，容有違誤；（三）被
    告地○○如附表二編號3所為，尚成立組織犯罪防制條例第3條
    第1項後段之參與犯罪組織罪，原判決此部分漏論被告地○○
    亦成立上開之罪，容有違誤；（四）被告黃○○、被告地○○如
    附表三編號2所為，應成立刑法第339條之4第1項第2款、第3
    款之罪，原判決此部分漏論被告地○○亦成立同條項第3款之
    罪，容有違誤；（五）被告子○○如事實欄三所為，應成立刑
    法第339條之4第1項第2款、第3款之罪，原判決此部分漏論
    被告子○○亦成立同條項第3款之罪，容有違誤。被告6人上訴
    意旨均請求從輕量刑云云，檢察官上訴意旨指摘被告6人未
    與部分告訴人和解，原審予以輕罰，難生導正之效云云，均
    為無理由，然原判決既有上開可議之處，自應由本院將原判
    決關於此部分予以撤銷改判。爰以行為人責任為基礎，審酌
    被告6人正值青年，不思以合法途徑賺取錢財，竟為圖一己
    私利，參與詐欺犯罪組織擔任領取贓款之車手，遂行加重詐
    欺取財、洗錢等犯行而獲取不法利益，所為實非足取，兼衡
    被告黃○○、地○○、申○○、子○○、戌○○前均無任何案件科刑及
    執行紀錄，被告丁○○則前有違反動產擔保交易案件科刑及執
    行紀錄，有本院被告前案紀錄表6份在卷可按，素行尚可，
    及犯後均坦承犯行，被告6人與告訴人辰○○、被告地○○、申○
    ○、子○○與告訴人宙○○、Ｅ○○、被害人Ａ○○分別達成調解之態
    度（見原審卷三第73至74、251至253頁），被告丁○○子○○與
    告訴人宙○○、辛○○達成和解，被告丁○○並已賠償款項與告訴
    人，暨其等皆僅擔任末端領款之車手角色，較指揮、分配任
    務之共犯而言，其犯罪情節較輕，併參酌其等智識程度、生
    活狀況、犯罪動機、目的、手段等一切情狀，各量處如主文
    第2至7項所示之刑，併定其應執行之刑。
二、沒收：
（一）扣案如附表六編號1、2所示之手機各1支，為被告黃○○所
      有；如附表六編號3所示之手機1支，為被告地○○所有；如
      附表六編號4所示之手機1支，為被告申○○所有；如附表六
      編號5所示之手機1支，為被告子○○所有；如附表六編號6
      所示之手機1支，為被告戌○○所有，且上開手機均分別供
      其等與所屬詐欺集團成員聯繫所用；扣案如附表六編號7
      所示之現金22萬5,000元，為被告黃○○本件犯罪所得，分
      據被告黃○○、申○○、子○○、戌○○、丁○○供承在卷（見原審
      卷三第63至66頁），應均依刑法第38條第2項規定宣告沒
      收。被告申○○、子○○、戌○○因本案詐欺犯行而分別受有報
      酬1萬3,000元、2,000元及3,000元，已據其等供陳明確，
      核屬其犯罪所得，雖未扣案，仍應依刑法第38條之1第1項
      前段、第3項之規定，宣告沒收之，並諭知於全部或一部
      不能沒收或不宜執行沒收時，追徵其價額。
（二）未扣案如附表六編號8所示之手機為被告子○○所有，且供
      其與所屬詐欺集團成員聯繫所用，應依刑法第38條第2 項
      、第4項之規定宣告沒收，於全部或一部不能沒收或不宜
      執行沒收時，追徵其價額。
（三）如附表七所示之物，均非被告6人所有，爰均不予宣告沒
      收。
三、不予宣告強制工作之說明：
　　按組織犯罪防制條例第3條第3項規定：「犯第1項之罪者，
    應於刑之執行前，令入勞動場所，強制工作，其期間為3年
    。」就受處分人之人身自由所為限制，違反憲法比例原則及
    憲法明顯區隔原則之要求，與憲法第8條保障人身自由之意
    旨不符，經司法院釋字第812號解釋自110年12月10日公布日
    起，失其效力。是被告地○○、丁○○、子○○所犯該條例第3條
    第1項後段之參與犯罪組織罪部分，爰均不諭知強制工作之
    保安處分。
貳、無罪部分：
　　公訴意旨所述被告申○○、地○○、戌○○、丁○○、子○○5人另涉
    犯上開部分犯行部分，並無積極證據證明其等參與犯罪部分
    ，皆應為無罪之諭知，原審未詳予勾稽上開卷內證據，未予
    區分而認被告申○○、地○○、戌○○、丁○○、子○○5人皆全程參
    與所有過程，以被告5人有公訴意旨所述另涉上開部分犯行
    ，遽予論罪科刑，即與事實不符，容有未洽。被告申○○、地
    ○○、戌○○、丁○○、子○○5人上訴意旨均請求從輕量刑，原判
    決既有上開可議之處，自應由本院將原判決關於公訴意旨所
    述上開部分予以撤銷改判，並為被告申○○、地○○、戌○○、丁
    ○○、子○○5人被訴上開部分均無罪之諭知。
丁、本案110年12月2日審判程序傳票，於110年11月8日送達至被
    告黃○○指定之送達代收人宇○○之住所，因未獲會晤本人，已
    將文書交與有辨別事理能力之受僱人即大曜金融管理委員會
    管理員蓋章收受，又於110年11月10日分別送達至被告黃○○
    上開住居所，因未獲會晤本人，亦無受領文書之同居人或受
    僱人，經郵務機關寄存送達於雲林縣政府警察局北港分局蔦
    松派出所、桃園市政府警察局桃園分局青溪派出所，分別並
    作送達通知書2份，一份黏貼於應受送達人住居所門首，另
    一份置於該送達處所信箱，以為送達等情，有本院送達證書
    3份在卷可參（見本院卷第361至365）；被告地○○於110年11
    月9日親自簽名收受本案110年12月2日審判程序傳票，有本
    院送達證書可參（見本院卷367頁）；又於110年11月10、11
    日分別送達至被告戌○○上開住居所，因未獲會晤本人，亦無
    受領文書之同居人或受僱人，經郵務機關寄存送達於桃園市
    政府警察局中壢分局內壢派出所、基隆市政府警察局第一分
    局南榮路派出所，分別並作送達通知書2份，一份黏貼於應
    受送達人住居所門首，另一份置於該送達處所信箱，以為送
    達等情，有本院送達證書2份在卷可參（見本院卷第375至37
    7），是被告黃○○、地○○、戌○○經合法傳喚，無正當之理由
    不到庭，爰不待其陳述，逕行判決。
據上論斷，應依刑事訴訟法第369條第1項前段、第364條、第371
條、第299條第1項前段、第300條、第301條第1項，組織犯罪防
制條例第3條第1項後段、第4條第1項，洗錢防制法第14條第1項
、第2條第2款，刑法第11條、第28條、第339條之4第1項第2款、
第3款、第55條、第51條第5款、第38條第2項、第4項、第38條之
1第1項前段、第3項，刑法施行法第1條之1第1項，判決如主文。
本案經檢察官曾忠己到庭執行職務。
中　　華　　民　　國　　110 　年　　12　　月　　29　　日
                  刑事第十七庭  審判長法　官  鄭水銓
                                      法　官  黃雅芬
                                      法　官  沈君玲
以上正本證明與原本無異。
如不服本判決，應於收受送達後20日內向本院提出上訴書狀，其
未敘述上訴之理由者並得於提起上訴後20日內向本院補提理由書
（均須按他造當事人之人數附繕本）「切勿逕送上級法院」。
                                      書記官  曾彥碩
中　　華　　民　　國　　110 　年　　12　　月　　29　　日
附錄：本案論罪科刑法條全文
組織犯罪防制條例第3條第1項：
發起、主持、操縱或指揮犯罪組織者，處3年以上10年以下有期
徒刑，得併科新臺幣1億元以下罰金；參與者，處6月以上5年以
下有期徒刑，得併科新臺幣1千萬元以下罰金。但參與情節輕微
者，得減輕或免除其刑。

組織犯罪防制條例第4條第1項
招募他人加入犯罪組織者，處6月以上5年以下有期徒刑，得併科
新臺幣1千萬元以下罰金。

中華民國刑法第339條之4
犯第339條詐欺罪而有下列情形之一者，處1年以上7年以下有期
徒刑，得併科1百萬元以下罰金：
一、冒用政府機關或公務員名義犯之。
二、三人以上共同犯之。
三、以廣播電視、電子通訊、網際網路或其他媒體等傳播工具，
對公眾散布而犯之。
前項之未遂犯罰之。

洗錢防制法第14條
有第二條各款所列洗錢行為者，處7年以下有期徒刑，併科新臺
幣5百萬元以下罰金。
前項之未遂犯罰之。
前二項情形，不得科以超過其特定犯罪所定最重本刑之刑。

附表一：使用之金融卡 
編號 申設人 金融機構名稱 帳號 帳戶代號 1 陳含熙(原名童麗芳) 中華郵政股份有限公司 000-00000000000000 A 2 彭富暄 中華郵政股份有限公司 000-00000000000000 B 3 楊瑞宬 中華郵政股份有限公司 000-00000000000000 C 4 游峻維 中華郵政股份有限公司 000-00000000000000 D 5 陳含熙 華泰商業銀行股份有限公司 000-0000000000000 D-1 6 黃嘉妤 中國信託銀行 000-000000000000 D-2 7 李銘鈞 中國信託銀行 000-000000000000 D-3 8 酉○○ 第一銀行 000-00000000000 D-4 9 葉冠廷 中華郵政股份有限公司 000-00000000000000 E 10 徐國基 合作金庫 000-0000000000000 F-1 11 徐國基 第一銀行 000-00000000000 F-2 12 徐國基 永豐銀行 000-00000000000000 F-3 13 蕭旭玲 郵局 000-00000000000000 G 14 鄭伯緯 台灣銀行 000-000000000000 H 15 呂玟慧 中國信託銀行 000-000000000000 I-1 16 杜秀婷 中國信託銀行 000-000000000000 I-2 17 郭佩璇 中國信託銀行 000-000000000000 J 18 洪渝晴 中華郵政股份有限公司 000-00000000000000 L 19 郭勝君 中國信託銀行 000-000000000000 M 20 陳圳杰 中華郵政股份有限公司 000-00000000000000 N 21 謝俊傑 中國信託銀行 000-000000000000 O 22 何奕倫 臺灣企銀 00000000000 Q 23 尤俊鴻 彰化銀行 000-0000000000000000 R 24 曾佩玲 中華郵政股份有限公司 000-0000000000000000 S-1 25 林郁薰 中華郵政股份有限公司 000-00000000000000 S-2 26 劉均罡 中華郵政股份有限公司 000-0000000000000 S-3 27 董秉宏 中華郵政股份有限公司 000-00000000000000 T 28 雷茲暉 國泰世華銀行 000-000000000000 U 29 顏妤家 彰化銀行 000-0000000000000 V 30 郭家榛 中華郵政股份有限公司 000-00000000000000 W 31 潘正義 國泰世華銀行 000-000000000000 X 32 酉○○ 土地銀行 000-000000000000 Y 33 陳含熙 台新銀行 000-00000000000000 Z 

附表二：（事實欄一） 
編號 告訴人 詐騙手法 匯款時間 匯款金額 提領人 提領時間及金額（新臺幣） 提領地點 1 宙○○ 詐騙集團於109年2月26日9時58分許起，以電話佯裝為親友，佯稱：合夥賣電器須錢周轉云云，致宙○○陷於錯誤，依指示匯款Q帳戶 109年2月26日10時42分 10萬元 丁○○ 109年2月26日11時30分4秒/2萬元 桃園巿八德區和平路55號OK超商大忠店       109年2月26日11時30分4秒/2萬元        109年2月26日11時30分4秒/2萬元        109年2月26日11時30分4秒/2萬元        109年2月26日11時30分4秒/2萬元  2 未○○ 詐騙集團於109年2月26日21時許以電話向卯○○佯稱：誤設訂單多筆，須至ATM操作取消云云，使未○○依指示轉帳至O、R帳戶 109年2月26日21時48分 2萬123元 (R帳戶) 丁○○ 109年2月26日21時52分5秒/2萬元 桃園巿中壢區區環中東路33號土地銀行內壢分行    同上日22時44分 4,985元 (R帳戶)  109年2月26日22時45分22秒/3萬元 桃園巿蘆竹區南華一街142號統一超商蘆坎店       109年2月26日22時52分6秒/5,000元     同上日22時15分 2萬9,982元(O帳戶) 不詳 不詳 不詳    同上日22時18分 9,808元 (O帳戶)       同上日22時25分 3萬元 (O帳戶)       同上日22時38分 2萬9,985元(O帳戶)    3 壬○○ 詐騙集團於109年2月26日16時53分許起，分別以電話佯稱「PUMUTW」、郵政公司店面人員，佯稱：因作業疏失將多扣款，將指導操作解除云云，致壬○○陷於錯誤，依指示匯款S-1、S-2、S-3帳戶 26日17時46分 4萬9,920元(S-1帳戶) 丁○○ 109年2月26日17時53分7秒/2萬元 桃園巿中壢區中華路1段390號萊富超商星辰店       109年2月26日17時54分11秒/2萬元        109年2月26日17時55分14秒/1萬元     26日17時49分 4萬9,921元(S-1帳戶) 丁○○ 109年2月26日18時3分24秒/2萬元 桃園巿中壢區忠孝路152號全聯福利中心忠孝店       109年2月26日18時4分37秒/2萬元        109年2月26日18時5分36秒/2萬元        109年2月26日18時6分39秒/1萬2,000元     26日19時18分 2萬5,985元(S-1帳戶) 地○○ 109年2月26日19時40分43秒/2萬元 桃園巿中壢區自強一路22號萊爾富超商桃業店       109年2月26日19時41分50秒/6,000元     26日19時30分 4萬9,920元(S-2帳戶) 丁○○ 109年2月26日19時42分9秒/2萬元 桃園巿中壢區自強一路100號萊爾富超商工業店       109年2月26日19時43分10秒/2萬元        109年2月26日19時44分16秒/9,000元     26日20時7分 2萬9,985元(S-2帳戶) 地○○ 109年2月26日20時13分36秒/2萬元 桃園巿中壢區中華路1段258號聯邦銀行內壢分行       109年2月26日20時14分28秒/1萬元     26日20時23分 2萬9,001元(S-2帳戶) 地○○ 109年2月26日20時27分49秒/2萬元 桃園巿中壢區延平路268號萊爾富超商桃威店    26日20時26分 2萬9,001元(S-2帳戶)  109年2月26日20時29分22秒/2萬元        109年2月26日20時30分27秒/1萬8,000元     26日20時0分 2萬9,985元(S-3帳戶) 丁○○ 109年2月26日20時6分51秒/2萬元 桃園巿中壢區福德路79號統一超商福神店       109年2月26日20時8分0秒/1萬元     26日20時21分 2萬9,982元(S-3帳戶)  109年2月26日20時24分47秒/2萬元 桃園巿中壢區延平路268號萊爾富超商桃威店       109年2月26日20時25分49秒/1萬元  4 亥○○ 詐騙集團於109年2月25日20時29分許起，分別以電話佯稱「天泉草本」、上海銀行店面人員，佯稱：因作業疏失誤訂單，將指導操作解除云云，致亥○○陷於錯誤，依指示匯款T帳戶 25日21時10分12秒 4萬9,9920元 丁○○ 109年2月26日21時16分9秒/5萬元 桃園巿中壢區建國路36號中壢郵局    25日21時14分 4萬9,9920元  109年2月26日21時17分34秒/4萬9,000元     25日21時26分11秒 1萬9,230元 丁○○ 109年2月26日21時34分23秒/1萬9,000元 桃園巿平鎮區金陵路2段104號統一超商宏宇店 5 癸○○ 詐騙集團於109年2月26日17時50分以電話佯裝松果網路購物公司人員，佯稱因作業疏失導致誤訂，又佯裝「中國信託銀行人員要求操作ATM，癸○○因而陷於錯誤，依照指示匯款至帳戶K、U、J。 109年2月25日19時21分 2萬9,9985元(K帳戶) 不詳 不詳 不詳    同上日19時54分 2萬9,9985元(U帳戶) 丁○○ 109年2月25日20時36分2秒/2萬元 桃園巿中壢區中央東路62號統一超商來來店       109年2月25日20時37分51秒/9,000元     109年2月26日0時36分 2萬9,985元(J帳戶) 不詳 不詳 不詳 6 Ｄ○○ 詐騙集團於109年2月24日16時7分以電話向Ｄ○○佯稱因作業疏失導致其帳戶將重複扣款云云，Ｄ○○乃依照指示前往提款機操作，致匯(存)款至帳戶I-1、I-2。 109年2月24日16時59分 4萬9,920元(I-2帳戶) 丁○○ 109年2月24日17時6分38秒/2萬元 桃園巿龍潭區中豐路529號萊爾富超商桃益門巿       109年2月24日17時7分52秒/2萬元     109年2月24日17時5分 4萬9,921元(I-2帳戶)  109年2月24日17時8分50秒/2萬元        109年2月24日17時9分55秒/2萬元        109年2月24日17時10分56秒/2萬元     109年2月24日17時37分 2萬9,982元(I-1帳戶) 丁○○ 109年2月24日17時10分56秒/5萬1,000元 桃園巿龍潭區中豐路398號統一超商豐彩門巿    109年2月24日17時40分 2萬1,123元(I-1帳戶)       109年2月24日18時3分 3萬元(I-1帳戶)       109年2月24日18時30分 3萬元(含手續費，I-1帳戶)       109年2月24日18時39分 1萬4,000元(含手續費，I-2帳戶) 丁○○ 109年2月24日19時10分18秒/1萬4,000元 桃園巿平鎮區德路2段165號1樓OK超商德店 7 Ｆ○○ 詐騙集團於109年2月25日20時8分起以電話分別佯裝「松果購物」及銀行人員，佯稱因作業疏失導致其帳戶重複扣款，要求操作ATM取消授權云云，Ｆ○○因而陷於錯誤，依照指示轉帳至U帳戶。 109年2月25日21時33分 2萬123元 丁○○ 109年2月25日21時41分55秒/2萬元 桃園巿平鎮區環南路3段93號全家超商德店       109年2月25日21時42分32秒/1,000元  8 卯○○ 詐騙集團以電話向卯○○佯稱：誤設訂單多筆，須依指示免除云云，使卯○○依指示轉帳至M帳戶。 109年2月25日17時12分 2萬9,912元 丁○○ 109年2月25日17時27分39秒/2萬元 桃園巿蘆竹區南山路1段75號全家超商南山店       109年2月25日17時30分13秒/9,000元     同上日17時36分 2萬5,179元 丁○○ 109年2月25日17時45分46秒/2萬元 桃園巿蘆竹區中正路381號臺灣企銀南崁分行    同上日17時37分 2萬5,179元  109年2月25日17時46分36秒/2萬元     同上日17時40分 1萬7,156元  109年2月25日17時44分52秒/2萬元        109年2月25日17時47分32秒/7,000元  9 Ｅ○○ 詐騙集團於109年2月24日21時42分起以電話分別佯裝「愛上新鮮」及「中國信託銀行」人員，佯稱因作業疏失導致其帳戶重複扣款，要求操作網路銀行、ATM取消授權云云，Ｅ○○因而陷於錯誤，依照指示轉帳至V帳戶。 109年2月24日22時20分 4萬6,123元 丁○○ 109年2月24日22時38分13秒/2萬元 桃園巿中壢區慈惠三街全家超商巿代店       109年2月24日22時38分49秒/2萬元        109年2月24日22時39分29秒/6,000元     同上日22時57分 8,588元 丁○○ 109年2月24日23時1分45秒/8,000元 桃園巿中壢區慈惠三街統一超商海華店 10 賴怡 詐騙集團於109年2月24日17時31分起以電話分別佯裝「購物8」及「中國信託銀行」人員，佯稱因作業疏失導致登錄代理商，其款項未付，要求操作網路銀行、ATM取消授權云云，Ｅ○○因而陷於錯誤，依照指示轉帳至V帳戶。 109年2月24日22時8分 2萬9,987元 丁○○ 109年2月24日22時11分39秒/2萬元 桃園巿中壢區實踐路全家超商柏德店       109年2月24日22時12分49秒/1萬元  11 Ｃ○○ 詐騙集團於109年2月20日20時35分許以電話假稱松果購物網路店家，謊稱網購有問題將被扣款，要求配合銀行操作自動提款機及網路銀行匯款取消設定，致Ｃ○○陷於錯誤，而依指示匯款至帳戶A、D-3。 109年2月20日21時41分 4萬9988元(帳戶A) 申○○ 109年2月20日21時56分20秒/2萬元 桃園市○○區○○路000號統一超商中孝店    109年2月20日21時48分 1萬2123元(帳戶A)   109年2月20日21時57分34秒/2萬元        109年2月20日22時3分22秒/2萬元 桃園市○○區○○路000號萊爾富超商正神店       109年2月20日22時4分29秒/2萬元        109年2月20日22時6分18秒/1萬2,000元       黃○○ 109年2月20日22時29分30秒/2萬元 桃園市○○區○○路000號萊爾富超商正神店       109年2月20日22時30分44秒/1萬元     109年2月20日22時48分 2萬9983元(帳戶A) 黃○○ 109年2月20日22時49分52秒/2萬元 桃園市○○區○○路00號全家超商忠孝店    109年2月20日23時23分5秒 2萬7,012元(D-3帳戶) 申○○ 109年2月20日23時27分28秒/2萬元 桃園巿中壢區信義路76號全家超商忠孝店       109年2月20日23時28分6秒/7,000元        109年2月20日23時39分11秒/7,000元 桃園市○○區○○路00號統一超商福神店       109年2月21日0時17分56秒/3,000元 桃園市○○區○○路000號全家超商自立店 12 戊○○ 詐騙集團於109年2月20日19時22分許以電話假冒「i3Fresh」網路拍賣網人員，謊稱因先前與戊○○交易時，因工作人員疏失，導致戊○○之帳戶將重複扣款，並佯稱要替戊○○聯絡合庫銀行取消此交易，要求操作自動提款機取消設定，戊○○陷於錯誤，依指示匯款至帳戶B。 109年2月20日20時17分 2萬9989元 申○○ 109年2月20日22時17分10秒/2萬元 桃園市○○區○○路000號萊爾富超商正神店       109年2月20日22時18分15秒/2萬元        109年2月20日22時19分19秒/2萬元       黃○○ 109年2月20日20時24分48秒/2萬元 桃園市○○區○○路00號統一超商福神店      申○○ 109年2月20日20時25分53秒/1萬元     109年2月20日20時32分 3萬元 黃○○ 109年2月20日20時36分8秒/2萬元 桃園市○○區○○路00號統一超商福神店      申○○ 109年2月20日20時37分46秒/9000元  13 巳○○ 詐騙集團於109年2月22日17時許，假賣家名稱「又一村」客服佯稱因作業疏失導致其帳戶重複扣款，又佯稱「中國信託銀行」客服協助取消交易，而依照指示前往提款機操作匯款至帳戶C。 109年2月22日18時51分 2萬9989元 戌○○ 109年2月22日18時56分47秒/2萬元 桃園市○○區○○路000號全家超商元權店    109年2月22日18時53分 2萬3812元  109年2月22日18時57分25秒/2萬元        109年2月22日18時58分12秒/1萬元        109年2月22日18時58分56秒/4,000元     109年2月22日18時59分 2萬8985元 戌○○ 109年2月22日19時11分2秒/2萬元 桃園市○○區○○路0段000號萊爾富超商壢民店       109年2月22日19時51分18秒/1萬元       子○○ 109年2月22日19時20分19秒/8,000元 桃園市○○區○○路000號全家超商元權店 14 庚○○ 詐騙集團於109年2月22日17時10分以電話冒充「MOMO」客服，佯稱：因機房故障，若付款誤時將導致銀行扣款云云，又佯稱「山銀行」客服協助取消交易，而依照指示前往提款機操作匯款至帳戶D。 109年2月22日18時30分 3萬0002元 戌○○ 109年2月22日18時34分6秒/1萬元 桃園市○○區○○路0段000號萊爾富超商壢民店       109年2月22日18時35分4秒/2萬元     109年2月22日18時34分 1萬5138元  109年2月22日18時41分57秒/1萬元        109年2月22日18時43分26秒/5,000元  15 Ｂ○○ 詐騙集團於109年2月20日20時24分許以電話假冒「購物8」、「花旗銀行」人員，謊稱因系統錯誤，導致產生帳款，並佯稱指導操作取消帳款，Ｂ○○陷於錯誤，依指示轉帳(匯款)至帳戶D-1、Z。 109年2月20日21時23分 5萬3元 (D-1帳戶) 黃○○ 109年2月20日21時26分/2萬元 桃園巿中壢區成章二街192號統一成章店    20日21時25分 5萬4元 (D-1帳戶) 申○○  109年2月20日21時36分/2萬元 桃園巿中壢區忠孝路320號萊爾富超商愛琴店       109年2月20日21時37分/2萬元     20日21時38分 3萬4元 (D-1帳戶)  109年2月20日21時39分/2萬元        109年2月20日21時40分/2萬元        109年2月20日21時41分/2萬元        109年2月20日21時50分/1萬元 桃園巿中壢區忠孝路248號統一超商中孝店    20日22時17分 3萬元 (D-1帳戶) 申○○ 109年2月20日22時36分/2萬元 桃園巿中壢區信義路76號全家超商忠孝店       109年2月21日0時16分/1萬元 桃園巿中壢區莊敬路823號全家超商自立店    20日21時58分 3萬元 (Z帳戶) 黃○○ 109年2月20日22時52分23秒/2萬元 桃園巿中壢區信義路76號全家超商忠孝店       109年2月20日22時54分50秒/1萬元     21日0時4分 5萬4元 (Z帳戶)  109年2月21日0時17分12秒/2萬元 桃園巿中壢區中華路1段745號統一超商湯華店       109年2月21日0時18分10秒/2萬元     21日7分 3萬7,602元(Z帳戶)  109年2月21日0時19分29秒/2萬元        109年2月21日0時20分32秒/7,000元  16 天○○ 詐騙集團於109年2月20日20時5分許以電話假冒網路客服、「花旗信用評估」人員，謊稱因駭客入侵，個資遭盜用將重複扣款云云，並佯稱指導操作取消帳款，天○○陷於錯誤，依指示轉帳至帳戶D-2。 109年2月20日21時13分 2萬9,985元 黃○○ 109年2月20日21時20分3秒/3萬元 桃園巿中壢區成章二街192號統一成章 17 辛○○ 詐騙集團於109年2月18日19時54分許以電話假冒「A.J生活百貨」、「華南銀行」人員，謊稱因工作人員疏失，將連續扣款，並佯稱指導操作取消帳款，辛○○陷於錯誤，依指示轉帳(匯款)至帳戶D-4。 109年2月18日21時58分 2萬9,985元 申○○ 109年2月18日22時3分21秒/2萬元 桃園市○○區○○路00號統一超商福神店       109年2月18日22時4分43秒/1萬元     同上日22時4分 2萬9,988元 黃○○ 109年2月18日22時7分47秒/2萬元        109年2月18日22時8分55秒/9,000元        109年2月18日23時13分48秒/1,000元  18 己○○ 詐騙集團於109年2月18日11時許起，以電話及通訊軟體LINE佯裝為己○○同事，佯稱須錢周轉云云，致己○○陷於錯誤，依指示匯款F-1、F-2、F-3帳戶。 109年2月24日10時52分 20萬元(F-1帳戶) 丁○○ 109年2月24日11時57分16秒至12時3分10秒/2萬元7次、1萬元1次(共15萬元) 桃園巿龍潭區北龍路58號OK超商北龍門巿    109年2月24日13時5分 15萬元(F-2帳戶) 丁○○ 109年2月24日13時25分18秒/2萬元 桃園巿龍潭區中正路162號統一超商龍政門巿       109年2月24日13時26分43秒/2萬元        109年2月24日13時28分3秒/2萬元        109年2月24日13時29分35秒/2萬元        109年2月24日13時31分9秒/2萬元        109年2月25日0時9分30秒/2萬元 桃園巿蘆竹區中正路87號統一超商北崁店    109年2月24日13時8分 15萬元(F-3帳戶) 丁○○ 109年2月24日13時34分23秒/2萬元 桃園巿龍潭區龍興路111號1樓全家超商興龍門巿       109年2月24日13時35分33秒/2萬元        109年2月24日13時36分28秒/2萬元        109年2月24日13時37分24秒/2萬元        109年2月24日13時38分12秒/2萬元        109年2月24日13時39分0秒/2萬元  19 乙○○○ 詐騙集團於109年2月24日14時許起，以電話佯裝為乙○○○之妹，佯稱須錢周轉云云，致乙○○○陷於錯誤，依指示匯款G帳戶。 109年2月24日15時15分 9萬元 丁○○ 109年2月24日15時24分23秒/2萬元 桃園巿龍潭區中豐路695巷2之1號統一超商易仕門巿       109年2月24日15時24分23秒/2萬元        109年2月24日15時24分23秒/2萬元        109年2月24日15時24分23秒/2萬元        109年2月24日15時24分23秒/1萬元  20 徐曼均 詐騙集團於109年2月24日16時5分以電話向徐曼均佯裝「松果購物」人員，佯稱因作業疏失導致其帳戶重複扣款，又佯稱「中國信託」人員要求操作網路轉帳，徐曼均因而陷於錯誤，依照指示匯款至帳戶H。 109年2月24日16時56分 1萬2,123元 丁○○ 109年2月24日17時2分59秒/1萬2,000元 桃園巿龍潭區中豐路529號萊爾富超商桃益門巿 21 午○○ 詐騙集團以電話向午○○佯稱：因操作錯誤致多下訂單，須依指示免除云云，使午○○依指示轉帳至L帳戶。 109年2月25日17時9分 4萬9,920元 丁○○ 109年2月25日17時22分31秒/6萬元 桃園巿蘆竹區南山路1段105號蘆竹郵局    同上日17時12分 4萬9,921元  109年2月25日17時23分27秒/4萬元     同上日18時1分 2萬2,000元 丁○○ 109年2月25日17時22分31秒/2萬元 桃園巿蘆竹區中正路346號玉山銀行南崁分行       109年2月25日17時22分31秒/2,000元  22 丙○○○ 詐騙集團於109年2月25日22時許以電話冒充親友佯稱：開店須款周轉云云，使丙○○○臨櫃匯款至N帳戶。 109年2月26日11時 15萬元 丁○○ 109年2月26日15時39分18秒/6萬元 桃園巿蘆竹區南福街187、189號光明郵局       109年2月26日15時40分49秒/6萬元        109年2月26日15時42分20秒/3萬元  23 玄○○ 詐騙集團於109年2月18日15時34分許起以電話向玄○○佯稱：因工作人員作業疏失，其郵局帳戶將連續扣款，須操作ATM解除云云，使玄○○陷於錯誤，依指示操作ATM轉帳、存款至X帳戶。 109年2月18日17時14分 2萬9,989元 申○○(提領後交戌○○轉交黃○○) 109年2月18日17時22分至36分55秒/1萬元4次、2萬元2次、9,000元1次(共8萬9,000元) 桃園巿中壢區信義路76號    同上日17時26分 3萬元       同上日17時31分 3萬元    24 寅○ 詐騙集團於109年2月18日20時10分許起以電話冒充「松果購物」網站賣家「A.J生活百貨」、「永豐銀行」人員向寅○佯稱：因程序疏失，致重複下訂，須操作銀行APP解除云云，使寅○陷於錯誤，依指示操作轉帳至Y帳戶。 109年2月18日20時48分 9萬9,988元 申○○ 109年2月18日20時51分至59分/2萬元4次、1萬9,000元1次(共9萬9,000元 桃園巿中壢區成章二街12號 25 辰○○ 詐騙集團於109年2月26日21時6分許起以電話佯稱：在網路所購耳機因操作錯誤，致多下訂單，須操作銀行ATM解除云云，使辰○○陷於錯誤，依指示操作轉帳至R帳戶。 109年2月26日21時20分13秒 9,999元 丁○○ 109年2月26日21時26分37秒/1萬元 桃園巿中壢區民路47號渣打銀行東內壢分行 

附表三：（事實欄二）
編號 被害人 詐騙時間及手法 提領人 提領時間 提領地點 1 酉○○ 詐騙集團於109年2月16日下午4時許，以電話及通訊軟體LINE向酉○○佯稱可借款等語，致酉○○陷於錯誤，依指示，將其第一銀行帳號0000000000000號金融卡、土地銀行帳號000000000000號金融卡寄送至臺中巿東區建成路668號統一超商。再由郭俊廷於109年2月18日下午3時6分前往領取後，轉寄「空軍一號」客運桃園巿中壢區民族路2段168號尊龍站 戌○○領取後轉交申○○，由申○○轉交黃○○ 109年2月18日晚間6時25分 桃園巿中壢區民族路2段168號「空軍一號」客運尊龍站 2 Ａ○○ 詐騙集團先於臉書社團「網賺找打工兼差賺錢傳銷網拍免費打廣告在家工作」貼文，Ａ○○於109年2月23日17時許，依其上連結，以LINE通訊軟體與對方聯絡，誤信可出租帳戶供賭客下注使用，而依指示於109年2月24日8時40分許，在臺中巿豐原區南陽路372號統一超商豐陽門巿將其申設第一銀行豐原分行帳號000-00-000000號帳戶存摺及金融卡、三信銀行豐原分行帳號00-0-000000-0號帳戶存摺及金融卡、萬泰銀行豐原分行000-00-00000-0-0號帳戶存摺及金融卡寄出。 地○○ 109年2月26日23時20分許 桃園巿蘆竹區新南路1段372號「空軍一號」客運南崁站 

附表四：
編號 證據名稱 1 ⑴證人即告訴人宙○○於警詢之證述 ⑵內政部警政署反詐騙諮詢專線紀錄表 ⑶臺灣中小企業銀行興中分行109年5月28日興中字第1098001395號函及Q帳戶資料 ⑷109年度偵字第6411號卷二提領畫面及監視錄影光碟 2 ⑴證人即告訴人未○○於警詢時之證述 ⑵自動櫃員機交易明細表影本4張 ⑶內政部警政署反詐騙諮詢專線紀錄表、受理詐騙帳戶通報警示簡便格式表影本 ⑷O、R帳戶存款交易明細 ⑸109年度偵字第11901號卷第44頁被告丁○○如起訴書附表三編號85提領畫面 ⑹109年度偵字第6411號卷三被告丁○○如起訴書附表三編號92、93提領畫面 3 ⑴證人即告訴人辰○○於警詢時之證述 ⑵R帳戶存款交易明細 ⑶109年度偵字第6411號卷卷三被告丁○○如起訴書附表三編號91提領畫面 4 ⑴證人即告訴人壬○○於警詢之證述 ⑵內政部警政署反詐騙諮詢專線紀錄表S-1、S-2、S-3帳戶交易明細、扣案S-1、S-2帳戶存摺及金融卡、扣案S-3帳戶金融卡 ⑶109年度偵字第6411號卷三109年6月15日被告黃○○訊問筆錄後附被告黃○○指認之丁○○、地○○提領卡號S-1、S-2、S-3帳戶提領影像 5 ⑴證人即告訴人亥○○於警詢之證述 ⑵內政部警政署反詐騙諮詢專線紀錄表 ⑶T帳戶交易明細 ⑷109年度偵字第6411號卷三被告丁○○提領T帳戶如起訴書附表三編號113款項畫面 6 ⑴證人即告訴人癸○○於警詢之證述 ⑵內政部警政署反詐騙諮詢專線紀錄表 ⑶U帳戶交易明細 ⑷109年度偵字第6411號卷三109年6月15日被告黃○○訊問筆錄後附被告黃○○指認之丁○○、地○○提領卡號U帳戶提領影像 7 ⑴證人即告訴人Ｄ○○於警詢之證述 ⑵自動櫃員機交易明細表影本8張 ⑶網路轉帳明細影本3張 ⑷內政部警政署反詐騙諮詢專線紀錄表、受理詐騙帳戶通報警示簡便格式表影本 ⑸中國信託銀行109年3月10日中信銀字第109224839047633 號函及I-1、I-2帳戶基本資料及存款交易明細 ⑹109年度偵字第14530號卷第259頁被告丁○○提領如起訴書附表三編號65至69款項畫面 ⑺109年度偵字第14530號卷第249、251、261頁被告丁○○提領如起訴書附表三編號71款項畫面 ⑻109年度偵字第6411號卷三被告丁○○提領如起訴書附表三編號70款項畫面 8 ⑴證人即告訴人Ｆ○○於警詢之證述 ⑵內政部警政署反詐騙諮詢專線紀錄表 ⑶109年度偵字第6411號卷三被告丁○○提領U帳戶如起訴書附表三編號120、121款項畫面 ⑷U帳戶交易明細 9 ⑴證人即告訴人丑○○於警詢之證述 ⑵內政部警政署反詐騙諮詢專線紀錄表 ⑶109年度偵字第6411號卷三被告丁○○提領W帳戶如起訴書附表三編號128至132款項畫面 10 ⑴證人即被害人Ａ○○於警詢之證述 ⑵被害人Ａ○○與詐騙集團之LINE 對話紀錄(109 年度偵字第6411號卷三) 11 ⑴證人即告訴人卯○○於警詢之證述 ⑵自動櫃員機明細表影本4張 ⑶受理詐騙帳戶通報警示簡便格式表影本 ⑷M帳戶歷史交易清單 ⑸109年度偵字第11901號卷第40、41頁被告丁○○提領如起訴書附表編號76至81款項畫面 12 ⑴證人即告訴人Ｅ○○於警詢之證述 ⑵內政部警政署反詐騙諮詢專線紀錄表 ⑶109年度偵字第6411號卷三109年6月15日被告黃○○訊問筆錄後附被告黃○○指認之丁○○提領卡號V帳戶提領影像 ⑷V帳戶交易明細 13 ⑴證人即告訴人賴怡於警詢之證述 ⑵內政部警政署反詐騙諮詢專線紀錄表 ⑶自動櫃員機交易明細表影本1張 ⑷受騙帳戶通報警示簡便格式表 ⑸V帳戶交易明細 14 ⑴證人即告訴人Ｃ○○於警詢之證述 ⑵自動櫃員機交易明細影本1張、告訴人Ｃ○○元大商業銀行存款交易明細查詢 ⑶受理詐騙帳戶通報警示簡便格式表影本 ⑷A、D-3帳戶交易明細及開戶資料 ⑸109年度偵字第17509號卷二第269至273頁被告申○○、黃○○提領如起訴書附表三編號8至17款項畫面 ⑹109年度偵字第17509號卷二第295頁被告申○○提領如起訴書附表三編號39至40款項畫面 ⑺109年度偵字第7966號卷二如起訴書附表三編號8、9所示A帳戶熱點資料案件詳細列表及影像截圖 ⑻109年度偵字第7966號卷二如起訴書附表三編號39、40所示D-3帳戶熱點資料案件詳細列表及影像截圖 15 ⑴證人即告訴人戊○○於警詢之證述 ⑵109年度偵字第17509 號卷二第275至279頁上方被告申○○、黃○○提領如起訴書附表三編號1至7款項畫面 16 ⑴證人即告訴人巳○○於警詢之證述 ⑵109年度偵字第17509號卷二第279頁下方至283頁上方被告戌○○、子○○提領如起訴書附表三編號22至28款項畫面 17 ⑴證人即告訴人庚○○於警詢之證述 ⑵109年度偵字第17509號卷二第283頁下方至285頁被告戌○○提領如起訴書附表三編號18至21款項畫面 18 ⑴證人即告訴人Ｂ○○於警詢之證述 ⑵華泰商業銀行高雄分行109年3月24日華泰總高雄字第1090003034號函及基本資料、交易明細(D-1帳戶) ⑶109年度偵字第17509號卷二第287至289頁被告申○○提領如起訴書附表三編號29至37款項畫面 ⑷受理詐騙帳戶通報警示簡便格式表、金融機構聯防機制通報單 ⑸109年度偵字第18537號如起訴書附表三編號137 至142所示Z帳戶熱點資料案件詳細列表及提領畫面 ⑹109年度偵字第18537號卷第45至62頁被告黃○○提領如起訴書附表三編號137至142款項畫面 ⑺如起訴書附表一編號29熱點資料詳細列表及提領影像 19 ⑴證人即告訴人天○○於警詢之證述 ⑵109年度偵字第17509號卷二第293頁被告黃○○提領如起訴書附表三編號38款項畫面 ⑶109年度偵字第7966號卷二如起訴書附表三編號38所示D-2帳戶熱點資料案件詳細列表及影像截圖 20 ⑴證人即告訴人辛○○於警詢之證述 ⑵內政部警政署反詐騙諮詢專線紀錄表 ⑶109年度偵字第17509號卷二第297、299頁被告申○○、黃○○提領如起訴書附表三編號41至45款項畫面 21 ⑴證人即告訴人玄○○於警詢之證述 ⑵國泰世華商業銀行存匯作業管理部109年5月27日國世存匯作業字第1090072004號函及往來資料 ⑶109年度偵字第17509號卷三被告申○○提領如起訴書附表三編號135款項畫面 22 ⑴證人即告訴人寅○於警詢之證述 ⑵109年度偵字第17509號卷一第197至201頁被告申○○提領如起訴書附表三編號136款項畫面 ⑶109年度偵字第17509號卷三如起訴書附表三編號136所示Y帳戶提領畫面 ⑷臺灣土地銀行豐原分行109年4月16日豐原字第1090001518號函及Y帳戶基本資料、交易紀錄 ⑸內政部警政署反詐騙諮詢專線紀錄表 23 ⑴證人即告訴人己○○於警詢之證述 ⑵第一商業銀行匯款申請書回條影本2張、存款存根聯影本1張 ⑶第一銀行潘珠聿帳號000-00-000000號存摺 ⑷內政部警政署反詐騙案件紀錄表、受理詐騙帳戶通報警示簡便格式表影本 ⑸第一商業銀行總行109年3月19日一總營集字第27308號函及F-2帳戶交易明細及開戶資料 ⑹永豐商業銀行作業處函覆F-3帳戶開戶資料及交易明細 ⑺109年度偵字第11901號卷第35頁被告丁○○提領如起訴書附表編號52款項畫面 ⑻F-1帳戶熱點資料案件詳細列表 ⑼109年度偵字第14530號卷第249、251、253頁被告丁○○提領如起訴書附表三編號46至58款項畫面 24 ⑴證人即告訴人午○○於警詢之證述 ⑵受理詐騙帳戶通報警示簡便格式表影本 ⑶L帳戶交易明細及開戶資料 ⑷109年度偵字第11901號卷第35、42頁被告丁○○提領如起訴書附表三編號72至75款項畫面 25 ⑴證人即告訴人丙○○○於警詢之證述 ⑵內政部警政署反詐騙諮詢專線紀錄表、受理詐騙帳戶通報警示簡便格式表影本 ⑶N帳戶歷史交易清單 ⑷109年度偵字第11901號卷第43頁被告丁○○提領如起訴書附表三編號82至84款項畫面 ⑸109年度偵字第6411號卷一第277頁如起訴書附表三編號82至84提領畫面 26 ⑴證人即告訴人乙○○○於警詢之證述 ⑵郵政入戶匯款申請書影本1張 ⑶內政部警政署反詐騙諮詢專線紀錄表、受理詐騙帳戶通報警示簡便格式表影本 ⑷中華郵政股份有限公司(下稱郵政公司)109年3月9日儲字第1090058570號函及G帳戶歷史交易清單及基本資料 ⑸109年度偵字第14530號卷第255頁被告丁○○提領如起訴書附表三編號59至63款項畫面 27 ⑴證人即告訴人徐曼均於警詢之證述 ⑵內政部警政署反詐騙諮詢專線紀錄表、受理詐騙帳戶通報警示簡便格式表影本 ⑶臺灣銀行五甲分行109年3月17日五甲營密字第10900010271號函及H帳戶開戶基本資料及資金往來明細表 ⑷109年度偵字第14530號卷第257頁被告丁○○提領如起訴書附表三編號64款項畫面 28 ⑴證人即同案被告郭俊廷於警詢之證述 ⑵同案被告郭俊廷與署名「浪子燕青」之微信對話紀錄 29 證人即被害人酉○○於警詢之證述 30 109年度偵字第9194號卷第61至65頁監視器翻拍影像 31 ⑴證人甲○○於警詢之證述 ⑵內政部警政署反詐騙諮詢專線紀錄表 ⑶貨件明細 ⑷暱稱「黃昊哲」臉書貼文 ⑸贓物認領保管單 ⑹全家超商代收款繳款證明(顧客聯) 32 雲林縣警察局斗南分局刑案現場照片 33 全家超商代收款繳款證明(顧客聯) 34 扣案存摺S-1、S-2、S-3、N、O、Q、R、T、M、J、I-2、U、V及金融卡 35 被告地○○之提領單據 36 如附表一所示Q、N、S-1、R、S-3、S-2、T、K、U、O、D-4帳戶之自動櫃員機交易明細表 37 109年度偵字第6411號卷一第287至299頁被告地○○與被告黃○○對話紀錄 38 如附表一所示A、B、C、D、D-1、D-2、D-3、D-4帳戶之歷史交易清單 

附表五： 
編號 犯罪事實 所犯罪名及宣告刑  1 事實欄 黃○○犯三人以上共同詐欺取財罪，共二十七罪，各處有期徒刑壹年貳月。 申○○犯三人以上共同詐欺取財罪，共六罪，各處有期徒刑壹年貳月。 地○○犯三人以上共同詐欺取財罪，處有期徒刑壹年貳月。 戌○○犯三人以上共同詐欺取財罪，共二罪，各處有期徒刑壹年貳月。 丁○○犯三人以上共同詐欺取財罪，共十六罪，各處有期徒刑壹年貳月。 子○○犯三人以上共同詐欺取財罪，處有期徒刑壹年貳月。  2 事實欄 黃○○犯三人以上共同詐欺取財罪，共二罪，各處有期徒刑壹年貳月。 申○○犯三人以上共同詐欺取財罪，處有期徒刑壹年貳月。 地○○犯三人以上共同詐欺取財罪，處有期徒刑壹年貳月。 戌○○犯三人以上共同詐欺取財罪，處有期徒刑壹年貳月。  3 事實欄 子○○犯三人以上共同詐欺取財罪，處有期徒刑壹年貳月。 

附表六： 
編號 名稱、數量  宣  告  內  容 1 iPhone6s玫瑰金色智慧型手機（IMEI：000000000000000 ） 一、沒收主體：被告黃○○。 二、沒收。 2 iPhone6s金色智慧型手機（IMEI：000000000000000 ） 一、沒收主體：被告黃○○。 二、沒收。 3 iPhone11紫色智慧型手機（IMEI：000000000000000 ） 一、沒收主體：被告地○○。 二、沒收。 4 HTC Desire728 智慧型手機（插有門號0000000000號SIM 卡；IMEI：000000000000000 、000000000000000 ） 一、沒收主體：被告申○○。 二、沒收。 5 OPPO智慧型手機（插有門號0000000000號SIM 卡；IMEI：000000000000000 、000000000000000 ） 一、沒收主體：被告子○○。 二、沒收。 6 imatch智慧型手機（插有門號：000000 0000 號SIM 卡；IMEI：00000000 0000000 、000000000000000 ） 一、沒收主體：被告戌○○。 二、沒收。 7 扣案新臺幣22萬5,000元現金 一、沒收主體：被告黃○○。 二、沒收。 8 未扣案智慧型手機 OPPO（門號0000000000號SIM卡；IMEI：00000000000000、00000000000000） 一、沒收主體：被告子○○。 二、沒收，於全部或一部不能沒收或不宜執行沒收時，追徵其價額。 9 未扣案新臺幣1萬3,000元 一、沒收主體：被告申○○。 二、沒收，於全部或一部不能沒收或不宜執行沒收時，追徵其價額。 10 未扣案新臺幣2,000元 一、沒收主體：被告子○○。 二、沒收，於全部或一部不能沒收或不宜執行沒收時，追徵其價額。 11 未扣案新臺幣3,000元 一、沒收主體：被告戌○○。 二、沒收，於全部或一部不能沒收或不宜執行沒收時，追徵其價額。 

附表七： 
編號  物品名稱及數量 1 iPhone 11 pro 墨綠色智慧型手機1 支（IMEI：000000000000000） 2 臺灣企銀存摺及金融卡1 張（帳號：000-00000000000 號，戶名：何亦倫） 3 中國信託存摺及金融卡1 張（帳號：000-000000000000號，戶名：謝俊傑） 4 彰化銀行存摺及金融卡1 張（帳號：000-00000000000000，戶名：尤俊鴻） 5 中華郵政存摺金融卡1 張（帳號：000-00000000000000號，戶名：曾佩玲） 6 中華郵政存摺及金融卡1 張（帳號：000-00000000000000號，戶名：林郁薰） 7 中華郵政存摺1 本（帳號：000-00000000000000號，戶名：董秉宏） 8 中國信託存摺1 本（帳號：000-000000000000號，戶名：郭佩璇） 9 中國信託存摺1 本（帳號：000-000000000000號 ，戶名：杜秀婷） 10 國泰世華銀行存摺1 本（帳號：000-000000000000號，戶名：雷茲暉） 11 中國信託存摺1 本（帳號：000-000000000000號，戶名：郭勝君） 12 彰化銀行存摺1 本（帳號：00000000000000號，戶名：顏妤家） 13 中華郵政存摺及金融卡1 張（帳號：000-00000000000000號，戶名：陳圳杰） 14 中華郵政金融卡1 張（帳號：000-00000000000000號，戶名：劉均罡） 15 中華郵政存摺與金融卡1 張（帳號：000-00000000000000號，戶名：張品榛） 16 中華郵政存摺與金融卡1 張（帳號：000-00000000000000號，戶名：賴宥霖） 17 玉山銀行存摺與金融卡1 張（帳號：000-0000000000000 號，戶名：高宏霖） 18 玉山銀行存摺與金融卡1 張（帳號：000-0000000000000 號，戶名：陳玉琴） 19 台新銀行存摺與金融卡1 張（帳號：000-00000000000000號，戶名：伍褘郁） 20 兆豐國際商銀存摺與金融卡1 張（帳號：000-00000000000號， 戶名：尤俊鴻） 21 臺灣銀行存摺與金融卡1 張（帳號：000-000000000000號，戶名：雷茲暉） 22 合作金庫銀行存摺與金融卡1 張（帳號：000-0000000000000號， 戶名：陳圳杰） 23 合作金庫銀行存摺1 本（帳號：000-0000000000000號） 24 中華郵政存摺1 本（帳號：000-00000000000000號，戶名：陳宏忠） 25 中華郵政存摺1本（帳號：000-00000000000000號，戶名：林月英） 26 玉山銀行存摺1本（帳號：000-0000000000000號， 戶名：雷茲暉） 27 臺灣銀行存摺1本（帳號：000-000000000000號，戶名：高宏霖） 28 中國信託存摺1本（帳號：000-000000000000號） 29 永豐銀行存摺1本（帳號：000-00000000000000號，戶名：陳圳杰） 30 台新銀行存摺1 本（帳號：000-00000000000000號，戶名：林妏君） 31 中國信託存摺1 本（帳號：000-000000000000號，戶名：洪怡芊） 32 台新銀行存摺1本（帳號：000-00000000000000號，戶名：黃詩珊） 33 第一銀行存摺1本（帳號：000-00000000000號，戶名：陳儒信） 34 玉山銀行金融卡1張（帳號：000-00000000000000號） 35 永豐銀行金融卡1 張（帳號：000-0000000000000號） 36 恆春鎮農會存摺與金融卡1 張（帳號：000-0000000000000 號，戶名：陳玟誼） 37 台北富邦銀行存摺與金融卡1 張（帳號：000-000000000000號，戶名：童振源） 38 中華郵政存摺與金融卡1 張（戶名：連雅米） 39 華南銀行存摺與金融卡1 張（帳號：000-000000000000號，戶名：連雅米）